# 求助：收购资产包的现金流出处理

提问人：laoshiqan 时间：2012-06-09 22:28:08
咨询各位专家 现在某公司以较低价格 1000 万元，收购了一个资产包（包含应收账款 2000 万，固定资产 3000 万，应付账款 2000万），请问支付的这 1000 万现金流应计入哪个科目？是计入投资支付的现金还是按照比例将这 1000 万分摊到收到的其他经营活动，和购买固定资产的现金支出？

回答人：chenyiwei
一般理解是计入投资活动。因为即使是其中的应收款项，也是在一揽子交易中取得，与自身经营活动中形成的应收款项相比，无论是来源还是取得方式、持有目的均有实质性差异。

提问人：zhaoliudan 时间：2017-08-21 16:31:47
陈版，投资活动放入哪个项目合适？购建固定资产、无形资产和其他长期资产感觉不太对，因为有应收账款和应付账款。投资支付的现金是指权益性或者债权性投资，也不符合。

回答人：chenyiwei
投资支付的现金。也可以接受作为“支付的其他与投资活动有关的现金”。